# 同一控制下合并比较期间长期股权投资成本确定

提问人：食欲战士 时间：2019-06-12 18:39:16
求教陈版和各位大佬：
母公司 17 年 5 月成立，国资 17 年划入一家子公司 A 股权，假设依据专项审计意见，该 A公司合并价值 100 ，即母公司单体报表确认长投 100 。
18 年末，该子公司发生同一控制下企业合并，国资划入 B 公司股权至 A公司下，根据同一控制下企业合并，当在 17 年末即视同已经合并 B 公司。
假设 17 年末，同一控制下追溯合并后，A 公司合并股权价值 1000 ，则存在 17 年末时点差价 900 ，该金额是调整单体长期股权投资成本还是合并层面长期股权投资成本？
若单体报表长投成本，是否有违历史成本计量原则？
感觉这个比较违反历史成本计量原则。 17 年的时候不知道 18 年会发生这个事项，但是 18 年发生后，却来调 17 年的单体长投成本，会不会有些怪异？

回答人：chenyiwei
1 、单体层面母公司对 A 的长投成本不会因为在 2018 年内 B 划入 A 而调整，更不必要追溯调整。
2 、合并报表层面，按同一控制下合并原则追溯合并 B 的报表，并恢复 B历史上形成的留存收益。